【裁判字號】    92,交聲,496
【裁判日期】    920620
【裁判案由】    聲明異議
【裁判全文】
臺灣臺中地方法院交通事件裁定                    九十二年度交聲字第四九六號
    原處分機關  交通部公路總局台中區監理所
    異議人即
    受處分人    甲○○
右列受處分人因違反道路交通管理處罰條例案件，對於交通部公路總局台中區監理所
九十二年五月二日所為之裁決（中監違字第裁六○─ＺＥ0000000號裁決書）
，聲明異議，本院裁定如左：
    主  文
異議駁回。
    理  由
一、原處分機關略以：本案係國道公路警察局第五警察隊逕行舉發立昌小客車租賃有
    限公司所有之車號ＩＩ─３７９５號自小客車，於八十九年七月二十三日十一時
    四十五分許，行經國道八號西向九公里處，因「行速一○九公里，限速九○公里
    ，超速十九公里」違規，立昌小客車租賃有限公司依指定應到案日前檢附車輛租
    賃契約書等相關資料向本所陳明當時違規駕駛人為甲○○，本所遂依規定將本件
    違規歸責於汽車駕駛人即受處分人甲○○，並以中監五字第８９５０１６６號函
    請甲○○到案處理，受處分人甲○○於九十二年五月二日到案裁決，經查本所中
    監五字第８９５０１６６號函未送達於受處分人，本所遂於九十二年五月二日以
    中監違字第裁六○─ＺＥ0000000號裁決書，裁處最低罰鍰新台幣三千元
    整，並記違規點數一點，逾期則依裁決書處罰主文規定裁處，於法並無不合等語
    。
二、本件異議人即受處分人甲○○則以：本人於八十九年七月二十二日至七月二十四
    日間並無向立昌小客車租賃公司租過車號ＩＩ─３７９５號之自小客車，本人於
    八十九年五月間曾向慶鴻出租車行承租汽車，並於最後一次五月三十日承租機車
    一輛，而與慶鴻車行有刑事糾紛（詳細情形可調閱台中地方法院八十九年度自字
    第五九七號），此案延宕至九十年才作出判決，所以本人在八十九年七月二十二
    日根本不可能向車行承租汽車。此違規案件車主雖為立昌小客車租賃公司，但該
    公司與博鴻公司（即慶鴻出租車行）營業地址相鄰，且該車行也申明車行之間會
    借調車輛出租，此件此車應是博鴻所出租的，此件租賃契約為車行所附之影本，
    無法辨別其真偽，爰聲明異議云云。
三、按汽車行駛高速公路應依速限標誌指示。違反者，處罰鍰新台幣三千元以上、六
    千元以下罰鍰，並記違規點數一點。高速公路交通管制規則第五條、道路交通管
    理處罰條例第三十三條第一項分別定有明文。復依違反道路交通管理事件統一裁
    罰標準表規定，未逾期者，處罰鍰新台幣三千元整，並記違規點數一點。經查：
    本件立昌小客車租賃有限公司所有之車號ＩＩ─３７９５號自小客車於八十九年
    七月二十三日十一時四十五分許，行經國道八號西向九公里處，因「行速一○九
    公里，限速九○公里，超速十九公里」違規，為國道公路警察局第五警察隊依採
    證相片逕行舉發等情，有前揭舉發通知單一紙在卷可稽。經立昌小客車租賃有限
    公司於指定應到案日前檢附車輛租賃契約書等相關資料向原處分機關即交通部公
    路總局台中區監理所陳明當時違規駕駛人為甲○○，該所遂依規定將本件違規歸
    責於汽車駕駛人即異議人甲○○，雖異議人辯稱從未在立昌小客車租賃有限公司
    承租ＩＩ─３７９５號自小客車云云，惟依卷附立昌小客車租賃有限公司出具之
    小客車租賃契約書承租人欄上「甲○○」簽名形式，與異議人之異議狀及在本院
    訊問後所為簽名互相核對之結果，其硬筆書寫筆觸、勾取轉折等處均極相似，難
    認非屬同一人所為；且經本院傳喚證人即立昌小客車租賃有限公司負責人謝金華
    到庭證述：伊公司之自小客車只要有駕照就可以承租了，公司都會要求承租人親
    筆簽名等語（見本院九十二年六月十一日庭訊筆錄）。綜上所述，該ＩＩ─３７
    ９５自小客車於八十九年七月二十二日至同年七月二十四日確係由異議人簽約承
    租之事實，可以認定。從而，受處分人既有前揭違規行為，且原處分機關於立昌
    小客車租賃有限公司陳明違規駕駛人為異議人後，即依規定將本件違規歸責於汽
    車駕駛人即異議人甲○○，並以中監五字第８９５０１６６號函請異議人到案處
    理，而異議人雖於九十二年五月二日始到案裁決，惟該所業已查證該函並未送達
    於異議人，該所即據以援引上開規定，依未逾期之規定，裁處受處裁處最低罰鍰
    新台幣三千元整，並記違規點數一點，逾期則依裁決書處罰主文規定裁處，並無
    不當。本件異議為無理由，應予駁回。
四、據上論斷，應依道路交通管理處罰條例第八十七條第二項、道路交通案件處理辦
    法第十九條，裁定如主文。
中      華      民      國    九十二    年     六       月    二十      日
                                        臺灣臺中地方法院交通法庭
                                            法  官   王  靜  秋
右正本證明與原本無異。
如不服本裁定應於送達後五日內向本院提出抗告狀。
                                            書記官
中      華      民      國    九十二    年    六      月   二十       日


司法院資訊處製作；財團法人民間司法改革基金會備份。
